福建金門地方法院刑事判決　　　　　　　　　　　　　　九十三年度訴字第二九號
　　公　訴　人　福建金門地方法院檢察署檢察官
　　被　　　告　甲○○　男　三.
右列被告因竊盜案件，經檢察官聲請簡易判決處刑 (九十三年度偵字第二○○號），
經本院金城簡易庭認不宜以簡易判決處刑，移由本院刑事合議庭依通常程序審理，復
經被告於準備程序進行中就被訴事實為有罪之陳述，且所犯非死刑、無期徒刑、最輕
本刑為三年以上有期徒刑之罪或高等法院管轄第一審案件，經告知簡式審判程序之旨
，並聽取檢察官、被告之意見後，經本院合議庭裁定由受命法官獨任進行簡式審判程
序審理並判決如左：
    主  文
甲○○共同連續攜帶兇器、毀壞門扇竊盜，累犯，處有期徒刑捌月。
    事  實
一、甲○○曾因詐欺罪，於民國 (下同)九十年二月二十七日，經本院以八十九年度
    易字第五五號判處有期徒刑六月，經上訴福建高等法院金門分院，於九十年五月
    十五日上訴撤回確定（簡易判決處刑書誤載為福建高等法院金門分院判決確定）
    ，並於九十年六月二十九日以易科罰金執行完畢。詎猶不知悔改，竟夥同友人丁○○（另依協商程序為判決）共同基於意圖為自己不法所有之犯意聯絡，連續於
    ：
    （一）、先於民國九十三年四月十三日十六時三十分許，由甲○○駕駛其所有之
            車號ＷＹ-一四二八號自小貨車搭載丁○○抵達金門縣金寧鄉「金西旅
            雙乳山南二營區」，見該營區無人看管且未上鎖，乃竊取存放於庫房內
            之油漆三箱、電焊機一臺、冰桶一個、鋸子二十支、抽風機一臺、管接
            頭一箱、擴音機一臺、螺絲起子一箱、日光燈座二支、鐮刀三支、鐵絲
            一捆、鐵鍊一捆、手工具一箱等物至車上 (上開物品均已歸還被害人)
            ，得手後將上開物品載運至金門縣金沙鎮「金沙國中」左側空地藏匿。
    （二）、復於同日十七時三十四分許，甲○○、丁○○又駕駛上開車輛，返回上
            開地點，由丁○○在外把風，而甲○○則侵入該營區庫房後面，竊得由
            金西旅軍人乙○○所負責保管之污水白鐵蓋四個及電線一捆，得手後將
            上開物品搬運至前開自用小貨車後，再持預藏客觀上足以對他人生命、
            身體造成危險之破壞剪一把，以毀損坑道門鎖之方式，侵入該坑道內，
            並竊取鋁床一個及鋁柱四十支 (亦均歸還被害人)，而於擬搬運至前開
            貨車之際，為軍人丙○○當場發覺逮捕，丁○○見狀則趁隙逃離現場。
            經報警始循線查獲上情。
二、案經被害人乙○○訴由金門縣警察局金寧警察所報請福建金門地方法院檢察署檢
    察官偵查起訴。
    理  由
一、訊據被告甲○○對於右開犯罪事實坦承不諱，核與被害人乙○○指訴情節（九十
    三年度偵字第二○○號偵卷第四、五、六頁），及證人即當場查獲之軍人丙○○
    證述情節（同偵卷第七、八頁），大致相符。此外，並有金門縣警察局查扣單、
    贓物認領保管單（同偵卷第二四至二七頁）及現場彩色照片十二幀（同偵卷第二
    八至三三頁）在卷可稽，足認被告甲○○自白情節與事實相符，事證明確，犯行
    可以認定。
二、按刑法第三百二十一條第一項第三款之攜帶兇器竊盜罪，係以行為人攜帶兇器竊
    盜為其加重條件，此所謂兇器，其種類並無限制，凡客觀上足對人之生命、身體
    、安全構成威脅，具有危險性之兇器均屬之，且祇須行竊時攜帶此種具有危險性
    之兇器為已足，並不以攜帶之初有行兇之意圖為必要；又毀損鑲在坑道門上之鎖
    ，該鎖即構成門之一部，加以毀壞，即屬同條項第二款所謂毀壞門扇，另按毀越
    門扇而入室行竊，其越入行為即屬侵入住宅，已結合於所犯加重竊盜之罪質中，
    無更行構成侵入住宅罪之理，最高法院二十七年上字第一八八七號、七十九年台
    上字第五二五三號判例、八十五年台上字第五四三三號判決參照。核被告所為係
    犯刑法第三百二十一條第一項第二款、第三款攜帶兇器毀壞門扇竊盜罪。被告與
    丁○○二人有犯意聯絡及行為分擔，為共同正犯。次查被告甲○○前因詐欺罪，
    經本院以八十九年度易字第五五號判處有期徒刑六月，經上訴福建高等法院金門
    分院，於九十年五月十五日上訴撤回確定，並於九十年六月二十九日以易科罰金
    執行完畢。此有台灣高等法院被告全國前案紀錄表附卷可稽，其於有期徒刑執行
    完畢後，五年以內再犯本件有期徒刑以上之罪，為累犯，均應依刑法第四十七條
    之規定，加重其刑。爰審酌被告甲○○犯罪後尚能坦承犯行，犯罪後態度良好，
    然其以毀壞門扇方式侵入住宅行竊，對社會大眾之居家安全有重大危害，影響社
    會治安甚鉅，嚴重侵害人民住宅、財產之安全及犯罪之手段、品行、智識程度、
    犯罪後之態度等一切情狀，分別量處如主文所示之刑以資懲儆。
據上論斷，應依刑事訴訟法第四百五十二條、二百九十九條第一項前段、第二百七十
三條之一第一項、刑法第二十八條、第五十六條，第三百二十一條第一項第二款、第
三款，第四十七條，判決如主文。
本案經檢察官張世和到庭執行職務。
中　　　華　　　民　　　國　　九十三　　年　　　八　　　月　　十九　　　日
                                    福建金門地方法院刑事庭
                                        法  官  林慶郎
右正本證明與原本無異。
如不服本判決，應於判決送達後十日內向本院提出上訴狀（應抄附繕本）。被害人如
對於本判決不服者，應具備理由請求檢察官上訴，其上訴期間之計算係以檢察官收受
判決正本之日期為準。
                                        書記官  陳鴻璋
中　　　華　　　民　　　國　　九十三　　年　　　八　　　月　　十九　　日
附錄本案論罪科刑法條全文
中華民國刑法第三百二十一條
犯竊盜罪而有左列情形之一者，處六月以上、五年以下有期徒刑：
二  毀越門扇、牆垣或其他安全設備而犯之者。
三  攜帶兇器而犯之者。
